臺灣士林地方法院刑事判決
110年度審易字第676號
公  訴  人  臺灣士林地方檢察署檢察官
被      告  林士邦


上列被告因竊盜案件，經檢察官提起公訴（110年度偵緝字第412
、413號），本院因被告於準備程序就被訴事實為有罪之陳述，
裁定進行簡式審判程序並判決如下：
    主  文
林士邦犯：
一、竊盜罪，處有期徒刑肆月，如易科罰金，以新臺幣壹仟元折
    算壹日。未扣案之犯罪所得現金新臺幣玖仟玖佰元沒收，於
    全部或一部不能沒收或不宜執行沒收時，追徵其價額。
二、侵入住宅竊盜罪，處有期徒刑捌月。未扣案之犯罪所得皮夾
    壹個、現金新臺幣伍仟壹佰元、OPPO手機壹支均沒收，於全
    部或一部不能沒收或不宜執行沒收時，追徵其價額。
    事實及理由
一、按簡式審判程序之證據調查，不受第159條第1項之限制，刑
    事訴訟法第273條之2定有明文，是於行簡式審判程序之案件
    ，被告以外之人於審判外之陳述，除有其他不得作為證據之
    法定事由外，應認具有證據能力。本件所援引被告林士邦以
    外之人於審判外之陳述，因本案採行簡式審判程序，復無其
    他不得作為證據之法定事由，依上說明，應認均有證據能力
    。
二、本件事實及證據，除均引用檢察官起訴書之記載（如附件）
    外，併補充如下：被告林士邦於準備程序之自白（見本院卷
    第219頁）。　　
三、論罪科刑：
  ㈠核被告林士邦於起訴書犯罪事實欄一㈠部分所為，應成立刑法
    第320條第1項之竊盜罪；其於起訴書犯罪事實欄一㈡部分所
    為，則係犯刑法第321條第1項第1款之侵入住宅竊盜罪。其
    所犯上開2罪間，犯意個別，行為互殊，應予分別論罪。
  ㈡爰以行為人之責任為基礎，並審酌被告不思正當工作以獲取
    財物，反以竊盜手段不勞而獲，甚且侵入他人住宅行竊，併
    侵害居住安寧，其觀念偏差，有待矯治，並衡酌所竊取財物
    之價值高低，及被告犯後坦認全部犯行之態度，惟未能與告
    訴人等達成和解，其前有多次犯罪科刑紀錄之素行，有臺灣
    高等法院被告前案紀錄表存卷可考，與其自陳高中肄業之智
    識程度、未婚，入監執行前從事板模工作，與母親同住之家
    庭經濟及生活狀況，暨其犯罪之動機、目的、手段等一切情
    狀，分別量處如主文所示之刑，併就就得易科罰金部分，諭
    知易科罰金之折算標準，資為懲儆。
　㈢又按刑法第50條規定：「裁判確定前犯數罪者，併合處罰之
    。但有下列情形之一者，不在此限：一、得易科罰金之罪與
    不得易科罰金之罪。二、得易科罰金之罪與不得易服社會勞
    動之罪。三、得易服社會勞動之罪與不得易科罰金之罪。四
    、得易服社會勞動之罪與不得易服社會勞動之罪。前項但書
    情形，受刑人請求檢察官聲請定應執行刑者，依第51條規定
    定之。」本件被告於起訴書犯罪事實欄一㈠所犯之普通竊盜
    罪部分，固屬得易科罰金之罪，然其於犯罪事實欄一㈡所犯
    之加重竊盜罪罪部分，係屬不得易科罰金及不得易服社會勞
    動之罪，依上規定，上開各罪彼此間不能併合處罰之，故不
    定其應執行之刑，併予敘明。 　
四、關於沒收部分：
  ㈠按犯罪所得，屬於犯罪行為人者，沒收之；於全部或一部不
    能沒收或不宜執行沒收時，追徵其價額，刑法第38條之1第1
    項前段、第3項定有明文。又宣告犯罪所得之沒收或追徵，
    有過苛之虞、欠缺刑法上之重要性、犯罪所得價值低微，或
    為維持受宣告人生活條件之必要者，得不宣告或酌減之，同
    法第38條之2第2項亦規定甚明。
  ㈡本件被告林士邦竊盜所得如起訴書犯罪事實欄一㈠所載之現金
    新臺幣（下同）9,900元及起訴書犯罪事實欄一㈡所載之皮夾
    1個、現金5,100元、OPPO手機1支，均核屬其本案犯罪所得
    ，雖未扣案，然該等物品既無實際合法發還告訴人等或有已
    實際賠償告訴人等之情形，自應依刑法第38條之1第1項前段
    之規定，於其所犯各該罪項下宣告沒收，併依同條第3項之
    規定，諭知於全部或一部不能沒收或不宜執行沒收時，追徵
    其價額。至被告所竊得未扣案之提款卡2張（郵局及陽信銀
    行提款卡各1張）、存摺2本（郵局及陽信銀行存摺各1本）
    、印章1枚，固亦為其本案犯罪之犯罪所得，惟上開物品均
    屬個人專屬之物，本身經濟價值不高，且提款卡、存摺經掛
    失、補發及印鑑經更改後，原物即失其功用，因認如對前開
    提款卡、存摺、印章等物宣告沒收或追徵其價額，尚欠缺刑
    法上之重要性，依刑法第38條之2第2項之規定，認尚無宣告
    沒收、追徵之必要，併予敘明。
據上論結，應依刑事訴訟法第273條之1第1項、第284條之1、第2
99條第1項前段、第310條之2、第454條，刑法第320條第1項、第
321條第1項第1款、第41條第1項、第38條之1第1項前段、第3項
、第38條之2第2項，刑法施行法第1條之1第1項，判決如主文。
本案經檢察官陳銘鋒提起公訴，檢察官余秉甄到庭執行職務。
中　　華　　民　　國　　111 　年　　1 　　月　　25　　日
                  刑事第九庭法  官  李冠宜
以上正本證明與原本無異。
如不服本判決，非對於刑事訴訟之判決有上訴時不得上訴，並應
於收受送達後20日內向本院提出上訴書狀，並應敘述具體理由。
其未敘述上訴理由者，應於上訴期間屆滿後20日內向本院補提理
由書（均須按他造當事人之人數附繕本）「切勿逕送上級法院」
。
因疫情而遲誤不變期間，得向法院聲請回復原狀。
                            書記官  杜依玹
中　　華　　民　　國　　111 　年　　1 　　月　　27　　日
附錄：本案論罪科刑法條全文
中華民國刑法第320條
意圖為自己或第三人不法之所有，而竊取他人之動產者，為竊盜
罪，處5年以下有期徒刑、拘役或50萬元以下罰金。
意圖為自己或第三人不法之利益，而竊佔他人之不動產者，依前
項之規定處斷。
前二項之未遂犯罰之。 
中華民國刑法第321條：
（加重竊盜罪）
犯前條第1項、第2項之罪而有下列情形之一者，處6月以上5年以
下有期徒刑，得併科50萬元以下罰金：
一、侵入住宅或有人居住之建築物、船艦或隱匿其內而犯之。
二、毀越門窗、牆垣或其他安全設備而犯之。
三、攜帶兇器而犯之。
四、結夥三人以上而犯之。
五、乘火災、水災或其他災害之際而犯之。
六、在車站、港埠、航空站或其他供水、陸、空公眾運輸之舟、
    車、航空機內而犯之。
前項之未遂犯罰之。